臺灣臺南地方法院民事裁定
110年度小上字第11號
上  訴  人  許媛婷
被    上訴人  徐瑞瑋
上列當事人間請求給付電話費事件，上訴人對於民國109年1月5
日本院新市簡易庭109年度新小字第831號第一審判決提起上訴，
本院裁定如下：
    主  文
上訴駁回。
第二審訴訟費用新臺幣壹仟伍佰元由上訴人負擔。
    理  由
一、對於小額程序第一審判決之上訴，非以其違背法令為理由，
    不得為之，並應於上訴狀內記載上訴理由，表明原判決所違
    背之法令及其具體內容，暨依訴訟資料可認為原判決有違背
    法令之具體事實，為民事訴訟法第436條之24第2項、第436
    條之25所明定。所謂違背法令，係指依同法第436條之32第2
    項準用第468條所定判決不適用法規或適用不當、第469條第
    1至5款所列判決當然違背法令之情形，是當事人對於小額程
    序第一審判決提起上訴，如以原判決不適用法規或適用法規
    不當為由，其上訴狀或理由書應具體表明該判決所違背之法
    令條項，或相關司法院解釋、判例字號，或成文法以外之習
    慣或法理等及其具體內容；以判決有同法第469條第1款至第
    5款情形為由，應具體表明該判決有合於各該條款規定情形
    之內容，暨係依何訴訟資料可認為有違背該法令之事實。倘
    未依上述方法表明，或所表明者與上開規定不合，即難認已
    合法表明上訴理由，其上訴自非合法（最高法院71年度台上
    字第314號判例意旨參照）。而小額程序之第二審上訴，上
    訴理由若係就原審取捨證據、認定事實之職權行使，指摘其
    為不當，非具體表明合於不適用法規、適用法規不當或民事
    訴訟法第469條第1款至第5款所列各款之情形，難認對判決
    違背法令已有具體指摘，上訴自不合法（最高法院28年上字
    第1515號判例意旨參照）。
二、上訴意旨略以：被上訴人未受委請而主動為上訴人繳納電信
    費，此為原審判決所認定，是以被上訴人係因何種原因為上
    訴人繳納電信費實有詳加討論必要，如被上訴人係因欲與上
    訴人交往，為討好上訴人而於追求過程中主動為上訴人繳納
    電信費，係為男女間贈與禮物、幫忙支付開銷之追求行為，
    此情所在多有，嗣如未能交往或係分手，一方實不得以此興
    訟而主張他方不當得利，故被上訴人請求上訴人償還其主動
    為上訴人繳納之電信費並無理由，原判決認上訴人因被上訴
    人代付電信費獲有利益而應返還，顯屬違誤，爰求為廢棄原
    判決，駁回被上訴人在第一審之訴及假執行之聲請。
三、經查，本件上訴人係對於小額訴訟程序第一審判決提起上訴
    ，其上訴意旨所陳之前開內容，無非均著重於被上訴人主動
    為上訴人繳納電話費係屬贈與行為，被上訴人不得請求返還
    等語，惟此原判決業已認定並無任何證據可資佐證被上訴人
    係基於贈與之意思為上訴人代繳電信費，從而上訴人就原審
    證據取捨、事實認定之職權行使，指摘為不當，並就原審命
    為辯論及已論斷者，泛言謂為違誤，而非表明判決所違背之
    法令及其具體內容，或指出依訴訟資料合於該違背法令之具
    體事實。復依整體訴訟資料以觀，亦無從認定原判決有何違
    背法令之具體情形，難認上訴人已合法表明上訴理由，依首
    揭說明，其上訴自非合法，應予駁回
四、末按訴訟費用，由敗訴之當事人負擔；於小額訴訟之上訴程
    序，法院為訴訟費用之裁判時，應確定其費用額，民事訴訟
    法第78條、第436條之32第1項準用同法第436條之19第1項規
    定甚明。查本件上訴人上訴既為不合法，則第二審訴訟費用
    即裁判費1,500元，自應由上訴人負擔，爰裁定如主文第2項
    所示。
五、據上論結，本件上訴為不合法，依民事訴訟法第436條之32
    第1項、第2項、第444條第1項前段、第436條之19第1項、第
    95條、第78條，裁定如主文。
中    華    民    國    110   年    2     月    26    日
                  民事第五庭  審判長法  官  劉秀君
                 　　　　　　　　　 法  官  張桂美
          　　　　　　　　　　　　　法  官  施志遠
以上正本證明與原本無異。
本裁定不得抗告。
中　　華　　民　　國　　110 　年　　3 　　月　　2 　　日
                                    書記官  李慈容